【裁判字號】    90,簡上,74
【裁判日期】    900508
【裁判案由】    給付票款
【裁判全文】
臺灣高雄地方法院民事判決  九十年度簡上字第七四號
    上  訴  人  乙○○
                甲○○○
右當事人間請求給付票款事件，上訴人對於中華民國九十年一月十一日本院高雄簡易
庭八十九年度雄簡字第三五六一號第一審判決提起上訴，本院判決如左：
    主      文
上訴駁回。
第二審訴訟費用由上訴人乙○○負擔十分之七，餘由上訴人甲○○○負擔。
    事      實
甲、上訴人方面：
  一、聲明：(一)原判決廢棄。(二)被上訴人在第一審之訴駁回。(三)第一、二審訴訟費用
      由被上訴人負擔。
  二、陳述：除與原審判決書所載者相同茲予引用外，補稱：系爭支票均係甲○○○
      向上訴人乙○○借用，言明僅借票予會首李阿富週轉使用，李某允諾屆期由其
      逕將現金存入支票帳戶供提領。有一部分支票李某確有存入現金，但系爭支票
      屆期不理而致退票，非上訴人有意賴債，訟爭中上訴人願將高雄市○○區○○
      段地號○四五三土地一筆，若上訴人拿出新臺幣（下同）二百五十萬元塗銷抵
      柙權後，可供被上訴人抵償過戶，被上訴人堅不允諾，致無法達成和解等語。
  三、證據：援用原審之立證方法。
乙、被上訴人方面：
  一、聲明：求為判決如主文所示。
  二、陳述：與原審判決書所載者相同茲予引用。
  三、證據：援用原審之立證方法。
    理      由
一、本件被上訴人起訴主張：其執有被上訴人林森誡簽發如附表編號一至三所示，面
    額共計七十萬元之支票三紙，又執有被上訴人甲○○○所簽發，如附表編號四至
    五所示，面額共計三十四萬元之支票二紙，詎於附表所示之提示日提示後遭退票
    ，因此本於票據關係，請求判命被告應各給付上開票款及自起訴狀繕本送達翌日
    起至清償日止，按年息百分之五計算之利息等語。上訴人則以票是渠等開的，金
    額無意見，但目前經濟不好無力償還等語，資為抗辯。
二、按票據係一種無因證券，凡在票據上簽名者，均應依票據所載文義負責，發票人
    既承認系爭支票係其所簽發，則不論其係簽給何人，亦不問其簽發之原因如何，
    對於善意持有支票之第三人均應負其責任（最高法院五十年台上字第一九二三號
    判決參照）。本件上訴人承認系爭支票係其所簽發（見原審卷第二十頁，原審八
    十九年十二月十四日言詞辯論筆錄），其雖辯稱系爭支票均係甲○○○向上訴人
    乙○○借用，言明僅借票予會首李阿富週轉使用等語，惟揆諸上開說明，上訴人
    既無法證明被上訴人非屬善意持有支票之第三人，自應依票據所載文義負責。是
    其上開所辯，顯不足採。
三、從而，被上訴人本於票據法律關係，請求上訴人乙○○應給付柒拾萬元，上訴人
    甲○○○應給付參拾肆萬元，及均自八十九年十一月二十三日起至清償日止，按
    週年利息百分之五計算之利息，核屬正當，應予准許。
四、綜上所述，本件被上訴人主張其執有被上訴人林森誡、甲○○○所簽發，如附表
    之支票，因而本於票據關係，請求上訴人應依票據所載文義負責等語為可採，上
    訴人所辯均為無可取。從而，被上訴人請求上訴人應給付票款，及法定遲延利息
    為有理由，應予准許。是則原審判決上訴人乙○○應給付被上訴人柒拾萬元，上
    訴人甲○○○應給付被上訴人參拾肆萬元，及均自八十九年十一月二十三日起至
    清償日止，按週年利息百分之五計算之利息，於法並無不合。上訴意旨指摘原判
    決不當，求予廢棄改判，為無理由，應予駁回其上訴。
五、據上論結，本件上訴為無理由，依民事訴訟法第四百三十六條之一第三項、第四
    百四十九條第一項、第七十八條、第八十五條第一項後段，判決如主文。
中    華    民    國    九十    年      五      月          八          日
                                臺灣高雄地方法院民事第一庭
                                    審判長法  官  謝  靜  雯
                                          法  官  方  百  正
                                          法  官  陳  信  伍
右為正本係照原本作成。
如不服本判決，應於判決送達後二十日內向本院提出上訴狀並表明上訴理由，如於本
判決宣示後送達前提起上訴者，應判決送達後十日內補提上訴理由書（須附繕本）。
如不服本判決，應於收受送達後二十日內向本院提出上訴書狀，其未表明上訴理由者
，應於提出上訴後二十日內向本院補提理由書狀（均須按他造當事人之人數附繕本）
上訴時應提出委任律師或具有律師資格之人之委任狀；委任有律師資格者，另應附具
律師及格證書及釋明委任人與受任人有民事訴訟法第四百六十六條之一第一項但書或
第二項（詳附註）所定關係之釋明文書影本。
中    華    民    國    九十    年      五      月          八          日
                                          書記官  李  梅  芬
附註：
民事訴訟法第四百六十六條之一（第一項、第二項）：
對於第二審判決上訴，上訴人應委任律師為訴訟代理人。但上訴人或其法定代理人具
有律師資格者，不在此限。
上訴人之配偶、三親等內之血親、二親等內之姻親，或上訴人為法人、中央或地方機
關時，其所屬專任人員具有律師資格並經法院認為適當者，亦得為第三審訴訟代理人
。


司法院資訊處製作；財團法人民間司法改革基金會備份。
